【裁判字號】    92,易,1469
【裁判日期】    920710
【裁判案由】    詐欺
【裁判全文】
臺灣板橋地方法院刑事判決                        九十二年度易字第一四六九號
    公  訴  人  臺灣板橋地方法院檢察署檢察官
    被      告  甲○○
右列被告因詐欺案件，經檢察官提起公訴（九十二年度偵字第一三七○號），本院判
決如左：
    主  文
甲○○連續意圖為自己不法之所有，以詐術使人將本人之物交付，處有期徒刑陸月，
如易科罰金，以佰元折算壹日。
    事  實
一、甲○○基於意圖為自己不法所有之概括犯意，偽以公開發行之「澎湖灣開發建設
    股份有限公司」（以下簡稱澎湖灣公司）之股東名義，先後向丙○○及乙○○佯
    稱因正值澎湖灣公司現金增資時間，可以較低價出售手中持股，致丙○○及乙○○陷於錯誤，丙○○因而自民國八十八年底至九十年，以每股新臺幣（下同）三
    十元之代價，款六十一萬七千五百元至以陳慶源名義（即甲○○於九十年三月
    十五日更名前之名義）之帳戶；乙○○於九十年三月十二日，以每股四十三元之
    代價，款四十三萬元至上開以陳慶源名義開立之帳戶。然甲○○僅交付三張股
    票予丙○○，其餘均未依約交付股票。嗣甲○○因遲未能辦理股票過戶手續，又
    遍尋不著，丙○○及乙○○因而起疑並向澎湖灣公司求證，始悉上情。
二、案經丙○○、乙○○訴由臺灣板橋地方法院檢察署檢察官偵查起訴。
    理  由
一、訊據被告甲○○坦承向告訴人丙○○及乙○○出售澎湖灣公司股票，並收取告訴
    人買受股票之款項等情不諱，亦自承有誇大欺騙告訴人之行為，僅辯稱：錢都交
    給梁啟洲，伊交錯朋友，也是受害人云云。經查：
（一）右揭犯行，業據告訴人指訴綦詳，且查「梁啟洲」非澎湖灣公司股東，亦非該
      公司現職或離職員工，此有澎湖灣公司於九十二年三月二十六日之聲明狀附於
      偵查卷可稽。故被告向告訴人謊稱自己及「梁啟洲」均為澎湖灣公司之股東，
      憑以出售持股，其施用詐術甚明。
（二）又承買澎湖灣公司股票若係受讓他人股票，非向公司承購者，則買賣雙方應填
      立轉讓過戶聲請書，受讓人若係新開戶，則須填留印鑑卡，並繳交國民身分證
      影本，及檢附證券交易稅完稅證明，買方再現場取得公司股票。查丙○○曾於
      八十九年、九十年、九十一年原始取得澎湖灣公司之股票，於八十九年六月五
      日繼受取得，然乙○○未曾為股東，因而無股票轉讓紀錄，此有澎湖灣公司前
      開聲明狀一紙可按，被告雖將出售股票一事完全諉予「梁啟洲」，惟並無法提
      供梁啟洲確實年籍住所以供傳訊，且經檢察官以法務部戶役政連結作業系統查
      詢結果，並無「梁啟洲」之戶役政資料，是無法傳訊梁啟洲以明事實，且是否
      真有該人亦非無疑問。
（三）又告訴人遭詐欺之款項至以陳慶源名義開立之帳戶，而該陳慶源名義之帳戶
      係被告更名前所開立一節，亦為被告自承不諱。並有告訴人所提匯款單四件附
      於偵查卷可稽。
（四）綜上所述，被告詐欺犯行應堪認定。
二、核被告所為，係犯刑法第三百三十九條第一項之詐欺取財罪。被告先後多次犯行
    ，時間緊接，所犯構成要件相同之罪，顯係基於概括犯意為之，為連續犯，應依
    刑法第五十六條之規定論以一罪，並加重其刑。爰審酌被告犯罪後態度尚佳，惟
    造成被害人之損失無法彌補，又未能賠償告訴人損失等一切情狀，量處如主文所
    示之刑。又被告行為後，刑法第四十一條已於九十年一月十日修正公布施行，並
    於同年月十二日生效，其得易科罰金之罪已變更放寬為犯最重本刑為五年以下有
    期徒刑以下之刑之罪，比較新舊法結果，對被告並無不利之影響，依刑法第二條
    第一項前段之規定，應適用裁判時之法律，爰依裁判時之修正後刑法第四十一條
    第一項前段規定諭知其易科罰金之折算標準。
據上論斷，應依刑事訴訟法第二百九十九條第一項前段，刑法第五十六條、第三百三
十九第一項、修正後第四十一條第一項前段，罰金罰鍰提高標準條例第一條前段、第
二條，判決如主文。
本案經檢察官郭緯中到庭執行職務
中    華    民    國      九十二      年      七      月      十        日
                                      臺灣板橋地方法院刑事第一庭
                                          法  官  李君豪
右正本證明與原本無異。
如不服本判決應於送達後十日內向本院提出上訴狀。
                                          書記官  楊灥
中    華    民    國      九十二      年      七      月      十        日
附錄本案論罪科刑法條全文：
刑法第三百三十九條：
意圖為自己或第三人不法之所有，以詐術使人將本人或第三人之物交付者，處五年以
下有期徒刑、拘役或科或併科一千元以下罰金。
以前項方法得財產上不法之利益或使第三人得之者亦同。
前二項之未遂犯罰之。


司法院資訊處製作；財團法人民間司法改革基金會備份。
